---
title: "Итоговый проект"
author: "Группа 22"
output: 
  html_document:
    code_folding: hide
    toc: true
    toc_depth: 4
    toc_float:
       collapsed: true
       smooth_scroll: false
---


### Предобработка 

Сначала мы провели чистку данных. Мы удалили, например, комиксы не на английском языке (так как их невозможно было использовать и в текстовом анализе, и при построении рекомендательных систем), удалили комиксы, где есть NA в интересующих нас колонках и создали новый датасет, где оставили только интересующие нас характеристики. Кроме того, мы провели модификацию жанров - из трёх колонок shelves мы сделали одну, в которой под новыми названиями, которые были более общими и понятными, сгруппировали разные жанры. А также, мы создали полку с разделением комиксов на их размеры в зависимости от их объема. 
Далее мы провели текстовый анализ. В него вошёл сентимент-анализ описаний комиксов, сентимент-анализ  отзывов и разбиение описаний на темы по LDA (5 тем, которые вы можете увидеть на графики). Мы посчитали, что самым эффективным будет включить в рекомендацию только сентимент-анализ описаний, так как только он по нашему мнению представляет объективную метрику для схожести комиксов. Тем не менее, все элементы текстового анализа оказались полезными для понимания нами предложенных нам данных
Мы провели также и сетевой анализ, но решили не включать его в отсчёт, так как он не дал интерпретируемых результатов.

```{r}
knitr::opts_chunk$set(warning = FALSE, message = FALSE)
```

```{r, results=FALSE}
#для начала чистим данные. Удаляем комиксы не английском, удаляем комиксы, где NA.

library(tidytext) 
library(tidyverse)
library(recommenderlab)
library(ggplot2) 
library(tidyr) 
library(stringr) 
library(dplyr) 
library(LDAvis) 
library(topicmodels) 

load("~/shared/minor2_2020/data/good_read/books_g_4.RData")
load("~/shared/minor2_2020/data/good_read/reviews_g_4.RData")

gr = goodread_reviews
goodread_comics = goodread_comics[-c(128,81,390,422,316,430,182),]
#Делаем обработку shelves. Соединяем три колонки в одну и группируем похожие жанры под одним названием
goodread_comics %>% select (popular_shelves.0.name) %>% 
group_by(popular_shelves.0.name) %>% summarize()

goodread_comics %>% select (popular_shelves.1.name) %>% 
group_by(popular_shelves.1.name) %>% summarize()

goodread_comics %>% select (popular_shelves.2.name) %>% 
group_by(popular_shelves.2.name) %>% summarize()

goodread_comics %>% select (popular_shelves.3.name) %>% 
group_by(popular_shelves.3.name) %>% summarize()

goodread_comics$popular_shelves.0.name = case_when (
goodread_comics$popular_shelves.0.name == "cómics" ~ "comics", 
goodread_comics$popular_shelves.0.name == "còmics" ~ "comics", 
goodread_comics$popular_shelves.0.name == "graphic-novel" ~ "graphic-novels", 
goodread_comics$popular_shelves.0.name == "graphic-novels" ~ "graphic-novels", 
goodread_comics$popular_shelves.0.name == "mangá" ~ "manga", 
goodread_comics$popular_shelves.0.name == "currently-reading" ~ "to-read", 
T ~ goodread_comics$popular_shelves.0.name)

goodread_comics %>% select (popular_shelves.0.name) %>% 
group_by(popular_shelves.0.name) %>% summarize()
goodread_comics$popular_shelves.1.name = case_when (
goodread_comics$popular_shelves.1.name == "comic-books" ~ "comics",
goodread_comics$popular_shelves.1.name == "comic" ~ "comics", 
goodread_comics$popular_shelves.1.name == "cómics" ~ "comics", 
goodread_comics$popular_shelves.1.name == "graphic-novel" ~ "graphic-novels", 
goodread_comics$popular_shelves.1.name == "graphic-novels" ~ "graphic-novels",
goodread_comics$popular_shelves.1.name == "mangá" ~ "manga", 
goodread_comics$popular_shelves.1.name == "sci-fi" ~ "science-fiction", 
goodread_comics$popular_shelves.1.name == "science-fiction" ~ "science-fiction", 
T ~ goodread_comics$popular_shelves.1.name)

goodread_comics %>% select (popular_shelves.1.name) %>% 
group_by(popular_shelves.1.name) %>% summarize()
goodread_comics$popular_shelves.2.name = case_when (
goodread_comics$popular_shelves.2.name == "comic" ~ "comics", 
goodread_comics$popular_shelves.2.name == "comic-books" ~ "comics", 
goodread_comics$popular_shelves.2.name == "cómics" ~ "comics", 
goodread_comics$popular_shelves.2.name == "còmics" ~ "comics", 
goodread_comics$popular_shelves.2.name == "dc-comics" ~ "dc",
goodread_comics$popular_shelves.2.name == "graphic-novel" ~ "graphic-novels", 
goodread_comics$popular_shelves.2.name == "graphic-novels" ~ "graphic-novels",
goodread_comics$popular_shelves.2.name == "janet-evanovich" ~ "romance", 
goodread_comics$popular_shelves.2.name == "mangá" ~ "manga", 
goodread_comics$popular_shelves.2.name == "sci-fi" ~ "science-fiction", 
goodread_comics$popular_shelves.2.name == "science-fiction" ~ "science-fiction",
T ~ goodread_comics$popular_shelves.2.name)

goodread_comics %>% select (popular_shelves.2.name) %>% 
group_by(popular_shelves.2.name) %>% summarize()
goodread_comics$popular_shelves.3.name = case_when (
goodread_comics$popular_shelves.3.name == "comic" ~ "comics", 
goodread_comics$popular_shelves.3.name == "comic-books" ~ "comics", 
goodread_comics$popular_shelves.3.name == "cómics" ~ "comics", 
goodread_comics$popular_shelves.3.name == "comics-graphic-novels" ~ "comics", 
goodread_comics$popular_shelves.3.name == "dc-comics" ~ "dc",
goodread_comics$popular_shelves.3.name == "graphic-novel" ~ "graphic-novels", 
goodread_comics$popular_shelves.3.name == "graphic-novels" ~ "graphic-novels", 
goodread_comics$popular_shelves.3.name == "mangas" ~ "manga", 
goodread_comics$popular_shelves.3.name == "superhero" ~ "superheroes", 
goodread_comics$popular_shelves.3.name == "superman" ~ "dc",
goodread_comics$popular_shelves.3.name == "batman" ~ "dc",
goodread_comics$popular_shelves.3.name == "sci-fi" ~ "science-fiction", 
goodread_comics$popular_shelves.3.name == "science-fiction" ~ "science-fiction", 
goodread_comics$popular_shelves.3.name == "wonder-woman" ~ "dc",
goodread_comics$popular_shelves.3.name == "x-men" ~ "marvel",
goodread_comics$popular_shelves.3.name == "deadpool" ~ "marvel", 
goodread_comics$popular_shelves.3.name == "green-lantern" ~ "dc", 
T ~ goodread_comics$popular_shelves.3.name)

goodread_comics %>% select (popular_shelves.3.name) %>% 
group_by(popular_shelves.3.name) %>% summarize()
goodread_comics$all_shelves = paste (goodread_comics$popular_shelves.0.name, goodread_comics$popular_shelves.1.name, goodread_comics$popular_shelves.2.name, goodread_comics$popular_shelves.3.name)

goodread_comics$all_shelves = str_replace_all (goodread_comics$all_shelves, '_', " ")
gc = goodread_comics %>% select (-title_without_series, -authors.0.author_id, -authors.0.role, -authors.1.author_id, -authors.1.role, -country_code, -description, -link, -is_ebook, -language_code)

gc$size_type = case_when(gc$num_pages < 100 ~ "small", gc$num_pages > 100 & gc$num_pages < 250 ~ "medium",gc$num_pages > 249 & gc$num_pages < 400 ~ "decent",gc$num_pages > 399 & gc$num_pages < 550 ~ "large",gc$num_pages > 549 ~ "extra large", T ~ "no data")

goodread_comics_1 = goodread_comics %>% filter(book_id!="") %>% filter(average_rating!="") %>% filter(num_pages!="")

goodread_comics_1$num_pages = as.numeric(goodread_comics_1$num_pages)
goodread_comics_1$average_rating = as.numeric(goodread_comics_1$average_rating)
goodread_comics_2 = goodread_comics_1 %>% select(title, average_rating, num_pages)
goodread_comics_2 = goodread_comics_2 %>% drop_na(num_pages)
```

```{r, results=FALSE}
#Текстовый анализ

#сентимент-анализ. Разбиваем описания на "очень мрачные", "мрачные", "средние", "весёлые" и "очень весёлые"

goodread_comics_1$description = str_replace_all(goodread_comics_1$description, "[:punct:]+", " ") 
goodread_comics_1$description = str_remove_all(goodread_comics_1$description, "[:digit:]")
goodread_comics_1$description = str_to_lower(goodread_comics_1$description)
comics_tokens = goodread_comics_1 %>% select(book_id, description, title) %>%  unnest_tokens(words, description)
stopw = data.frame(words = stopwords::stopwords("en"))
comics_tokens1 = comics_tokens %>% 
  anti_join(stopw) 
sentdict = get_sentiments("afinn")
comics_tokens = comics_tokens %>% 
  anti_join(stopw) %>% 
  inner_join(sentdict, by = c("words"="word"))
com_sent = comics_tokens %>% 
  group_by(title, book_id) %>% 
  summarize(sent = mean(value))

goodread_comics = full_join(goodread_comics, com_sent)
goodread_comics$sent[is.na(goodread_comics$sent)] <- 0
goodread_comics$sent_type = case_when(goodread_comics$sent <= -1 ~ "very dark", 
                                        goodread_comics$sent > -1 & goodread_comics$sent <= 0 ~ "dark",
                                        goodread_comics$sent > 0 & goodread_comics$sent <= 1 ~ "medium", 
                                        goodread_comics$sent > 1 & goodread_comics$sent <= 2 ~ "positive",
                                        goodread_comics$sent> 2 ~ "very positive", T ~ "no data")
gc$sent_type = goodread_comics$sent_type
gc$sent = goodread_comics$sent
#тематическое моделирование
word_counts <- comics_tokens %>%

count(book_id, words, sort = TRUE) %>%

ungroup()

rewiew_dtm <- word_counts %>%

cast_dtm(book_id, words, n)

review5_lda <- LDA(rewiew_dtm, k = 5, control = list(seed = 12345))

review5_lda

review5_topics <- tidy(review5_lda, matrix = "beta")

review5_documents <- tidy(review5_lda, matrix = "gamma")
```

```{r, results=FALSE}
#посмотреть на сами темы

review5_top_terms <- review5_topics %>%

group_by(topic) %>%

top_n(10, beta) %>%

ungroup() %>%

arrange(topic, -beta)

library(ggplot2)

review5_top_terms %>%

mutate(term = reorder(term, beta)) %>%

ggplot(aes(term, beta, fill = factor(topic))) +

geom_col(show.legend = FALSE) +

facet_wrap(~ topic, scales = "free") +

coord_flip()

#TF - IDF

comics_count = comics_tokens1 %>% 
  dplyr::count(words) 

comics_count = comics_count %>% 
  filter(n > 5 & n < quantile(comics_count$n, 0.95))


comics_tokens1 = comics_tokens1 %>% 
  filter(words %in% comics_count$words)

comics_count = comics_tokens1 %>%
  dplyr::count(book_id) %>%
  filter(n > 5) 

comics_tf_idf = comics_tokens1 %>%
  filter(book_id %in% comics_count$book_id) %>%
  dplyr::count(book_id, words) %>%
  bind_tf_idf(words, book_id, n)

library(tidyr)
comics.tdm = comics_tf_idf %>%
  dplyr::select(book_id, words, tf_idf) %>%
  pivot_wider(names_from = words, 
              values_from = tf_idf, 
              values_fill = 0) 
```


```{r}
#сентимент-анализ отзывов

goodread_comics_4 = goodread_comics %>% select(title, average_rating, book_id, language_code, publication_year, publisher, description)
com = goodread_comics %>% transmute(title, average_rating, book_id, language_code, publication_year, publisher, description = str_to_lower(goodread_comics$description))
review1 = goodread_reviews %>% transmute(book_id, rating, review = str_to_lower(goodread_reviews$review_text))
com = left_join(com, review1, by = "book_id")
tok = com %>% unnest_tokens(word, review, token = "words")
tok = tok %>% filter(!word %in% stopw$word)

q = get_sentiments("bing") %>% group_by(sentiment) %>% count()

toktab = tok %>%
inner_join(get_sentiments("bing")) %>%
count(rating, sentiment) %>%
spread(sentiment, n) %>%
right_join(com %>% group_by(rating) %>% count())

toktab1 = toktab %>% select(-rating, -n)
toktab1 = toktab1/toktab$n
?relocate
toktab = toktab1 %>% mutate(rating = toktab$rating) %>% relocate(c(rating, positive, negative)) %>% round(., 2)
```


### Коллабаративная фильтрация
В нашей рекомендательной системе мы использовали метод IBCF, потому что согласно формальной оценке, метрикам RMSE, MSE и MAE, IBCF показала себя лучше, чем UBCF.
```{r}
rev_colab = goodread_reviews %>% select(book_id, user_id, rating)

reviews_colab = pivot_wider(rev_colab, names_from = book_id, values_from = rating)

user_name = reviews_colab$user_id
reviews_colab = select(reviews_colab, -user_id)

reviews_colab = as.matrix(reviews_colab)
rownames(reviews_colab) = user_name
rc = as(reviews_colab, "realRatingMatrix")
```


Посмотрим на распрделение оценок по комксам и по пользователям.
```{r}
ggplot(data = data.frame(filmRate=colCounts(rc))) + geom_histogram(aes(x=filmRate))
ggplot(data = data.frame(userRate=rowCounts(rc))) + geom_histogram(aes(x=userRate))
```

Мы итерационно выбрали ограничения в виде минимального количества (> 9) оценок у пользователя и у комикса. 
```{r}
rate_comics <- rc[rowCounts(rc) > 9, colCounts(rc) > 9]
#rate_comics
```

**Функция для пользователя**
```{r}
# функция для рекомендации CF

#убираем два комикса из серии Fullmetall Alchemist, так как функция выдаёт три комикса из этой серии, что является не самой лучшей рекомендацией для нового пользователя
goodread_comics_new = goodread_comics %>% filter(title != 'Fullmetal Alchemist, Vol. 12 (Fullmetal Alchemist, #12)')
goodread_comics_new = goodread_comics_new %>% filter(title != 'Fullmetal Alchemist, Vol. 6 (Fullmetal Alchemist, #6)')

colab_func = function(user_id, n) {
rec_top = goodread_reviews %>% filter(user_id == user_id & rating %in% c(4,5))

if ((rowCounts(rc[user_id]) < 9) || (nrow(rec_top)==0)) {
rec_new = goodread_comics_new %>% top_n(10, average_rating) %>% top_n(5, ratings_count) %>% select(title, average_rating) %>% arrange(desc(average_rating))
rec_new
}

else {model = Recommender(data = rate_comics, method = "IBCF")
predicted <- predict(object = model, newdata = rate_comics, n = n)
recc_user <- predicted@items[[user_id]]
comics_user <- predicted@itemLabels[recc_user]
names_comics_user <- goodread_comics$title[match(comics_user, goodread_comics$book_id)]
names_comics_user}
}

colab_func("0abbdc6dd66cbe4e52e9123f58a86e6e", 5)

```

**Функция для нового пользователя**
Для нового пользователя делаем следующим образом: берём первые 10 комиксов по рейтингу, из них отбираем 5 с наибольшим количеством оценок и выводим их.
```{r}


colab_func_new = function(new) {
rec_new = goodread_comics_new %>% top_n(10, average_rating) %>% top_n(5, ratings_count) %>% select(title, average_rating) %>% arrange(desc(average_rating))
rec_new
}

colab_func_new("new")
```

**Оценивание рекомендации:** Систему мы оценивали двумя способами: формальной оценкой и внутренней пользовательской оценкой.

**Формальная оценка:**
```{r}
#делим на тестовую и обучающую выборки

set.seed(53)
eval_set <- evaluationScheme(data = rate_comics,
method = "split",
train = 0.8,
given = 4,
goodRating = 4)

rec_model_eval <- Recommender(data = getData(eval_set, "train"), method = "IBCF")

rec_predict_eval <-
predict(
object = rec_model_eval,
newdata = getData(eval_set, "known"),
n=5,
type = "ratings"
)

#проверка качества модели
accuracy <- calcPredictionAccuracy(x = rec_predict_eval,
data = getData(eval_set, "unknown"),
byUser = F)
accuracy
```

Это не лучший результат, который можно было бы ожидать, поскольку ошибка составляет примерно 1,2 балла, это из-за малого количества оценок у большинства пользователей.
```{r}
#Качество оценки UBCF
set.seed(53)
eval_set <- evaluationScheme(data = rate_comics,
  method = "split",
  train = 0.8,
  given = 4,
  goodRating = 4)

train = getData(eval_set, "train")
rec_model_eval1 <- Recommender(data = train, method = "IBCF")

rec_predict_eval1 <-
  predict(
    object = rec_model_eval1,
    newdata = getData(eval_set, "known"),
    n=5,
    type = "ratings"
  )

rec_model_eval2 = Recommender(data = train , method = 'UBCF', parameter = list(nn = 1))
rec_predict_eval2 <-
  predict(
    object = rec_model_eval2,
    newdata = getData(eval_set, "known"),
    n=5,
    type = "ratings"
  )
accuracy1 <- calcPredictionAccuracy(x = rec_predict_eval2,
                                   data = getData(eval_set, "unknown"),
                                   byUser = F)
accuracy1
```

Также мы проверили систему UBCF, чтобы убедиться, что IBCF является более эффективной.

**Внутренняя пользовательская оценка для рекомендаций коллаборативной фильтрации:**
```{r}
# забираем рекомендации 
model = Recommender(data = rate_comics, method = "IBCF")
predicted <- predict(object = model, newdata = rate_comics, n = 5, type="ratings")

rec_predict =  as(predicted, "data.frame")
names(rec_predict)[names(rec_predict) == "user"] <- "user_id"
names(rec_predict)[names(rec_predict) == "item"] <- "book_id"
```

```{r}
gr$book_id = as.character(gr$book_id)
gr$mix = paste (gr$user_id, gr$book_id)
rec_predict$mix = paste (rec_predict$user_id, rec_predict$book_id)
rec_predict = anti_join(rec_predict, gr, by = "mix")
rec_predict = rec_predict %>% select (-mix)
```

```{r}
gc$book_id = as.character(gc$book_id)
rec_predict = left_join(rec_predict, gc, by = "book_id")
```

Ниже представлена сводная таблица с характеристиками тех комиксов, которые оценил пользователь. Этим случайным пользователем стал юзер с id "08d805375530cc208801531ca7fdefbc".
```{r}
#что пользователь оценил 
gr = gr %>%  select (-review_id, -date_added, -review_text, -mix)

top5_com = gr %>% filter (user_id == "08d805375530cc208801531ca7fdefbc") %>% arrange(desc(rating)) %>% head(7)
top5_com$book_id = as.character(top5_com$book_id)
top5_com = top5_com %>% left_join(gc, by = "book_id")
top5_com %>% select(title,rating, average_rating, all_shelves, publisher, num_pages, sent_type, size_type)
```
Вот здесь уже сводная таблица с характеристиками тех комиксов, которые ему были рекомендованы коллаборативной фильтрацией методом IBCF. 
```{r}
#что порекомендовали
top5_ibcf = rec_predict %>% filter (user_id == "08d805375530cc208801531ca7fdefbc") %>% arrange(desc(rating)) %>% head(7)
top5_ibcf %>% select(title,rating, average_rating, all_shelves, publisher, num_pages, sent_type, size_type)
```
Для того, чтобы оценить рекомендации на точность и адекватность, необходимо провести сравнение характеристик комиксов из двух представленных выше таблиц. 

Как можно заметить по колонке rating, пользователю порекомендовались комиксы, для которых его предсказанная оценка похожа на его оценки прочитанных ранее комиксов. По колонке average_rating заметно, что рекомендованные комиксы очень похожи по средней своей оценке на комиксы, оцененные юзером ранее. В колонке со всеми жанрами, к которым причислялся комикс, в обеих таблицах также заметно сходство - совпало много жанров: comics, to-read, fantasy, graphic-novels. Часть издательств совпала также. Совпадения заметны и в категориях размерах комиксов и типах, которые были присвоены по итогам сентимент анализа описаний. Более того, оценка сентимент анализа в таблице рекомендаций по всем комиксам примерно совпадает во всех интервалах с этой же величиной в таблице оцененных комиксов. 

Таким образом, можно констатирвоать факт, что произведения рекомендованные юзеру очень похожи на оцененные им ранее, что означает, что рекомендательная система построенная нами методом коллаборативной фильтрации работает правильно и исправно, выдавая адекватные и точные рекомендации. 

### Content-based рекомендация

Для нашей content-based модели будут использовать следующие переменные: *publisher*, *genre (all shelves)*, и *sentiment*, полученный в результате текстового анализа переменной 'description'.

*Примечание 1:* Переменная 'all shelves' была получена в результате объединения и обработки переменных popular_shelves.0.name, popular_shelves.1.name, popular_shelves.2.name, popular_shelves.3.name, содержащихся в изначальном датасете. 

```{r}
goodread_comics_cont = goodread_comics %>% select(book_id, sent, publisher, popular_shelves.0.name, popular_shelves.1.name, popular_shelves.2.name, popular_shelves.3.name)

#приводим к широкому формату
goodread_comics_cont$zeroes = goodread_comics_cont$book_id*0
goodread_comics_cont = goodread_comics_cont %>% spread(popular_shelves.0.name, zeroes)
goodread_comics_cont$zeroes = goodread_comics_cont$book_id*0
goodread_comics_cont = goodread_comics_cont %>% spread(popular_shelves.1.name, zeroes)
goodread_comics_cont$zeroes = goodread_comics_cont$book_id*0
goodread_comics_cont = goodread_comics_cont %>% spread(popular_shelves.2.name, zeroes)
goodread_comics_cont$zeroes = goodread_comics_cont$book_id*0
goodread_comics_cont = goodread_comics_cont %>% spread(popular_shelves.3.name, zeroes)
goodread_comics_cont$zeroes = goodread_comics_cont$book_id*0
goodread_comics_cont = goodread_comics_cont %>% spread(publisher, zeroes)
goodread_comics_cont$all_shelves = goodread_comics$all_shelves
goodread_comics_cont$publisher = goodread_comics$publisher
```

```{r, results=FALSE}
#функции, которые заменяют NA на 1, если данный жанр относится к комиксу и на 0, если - нет
f = function(goodread_comics_cont){
   for (i in 3:88){
      goodread_comics_cont[,i] = str_detect(goodread_comics_cont$all_shelves, pattern = colnames(goodread_comics_cont)[i])
      goodread_comics_cont[,i] = case_when (goodread_comics_cont[,i] == T ~ 1, T ~ 0)
   }
   return(goodread_comics_cont)
}

#те же действия производятся с переменно publisher
g = function(goodread_comics_cont){
   for (i in 89:208){
      goodread_comics_cont[,i] = str_detect(goodread_comics_cont$publisher, pattern = colnames(goodread_comics_cont)[i])
      goodread_comics_cont[,i] = case_when (goodread_comics_cont[,i] == T ~ 1, T ~ 0)
   }
   return(goodread_comics_cont)
}

#применяем функции к датасету
goodread_comics_cont = f(goodread_comics_cont)
goodread_comics_cont = g(goodread_comics_cont)

rownames = goodread_comics_cont$book_id
rownames(goodread_comics_cont) = rownames

#удаляем ненужные переменные
goodread_comics_cont = goodread_comics_cont %>% select(-book_id, -all_shelves, -publisher)
sim = lsa::cosine(t(as.matrix(goodread_comics_cont)))

sim[10:15, 10:15] %>% round(2)
diag(sim) = 0
```

Выдача рекомендаций происходит следующим образом:

1. Если пользователь зарегистрирован в системе, то рекомендация выдается исходя из наивысщей оценки, оставленной пользователем. Система рекомендует 5 комиксов,похожих по своим характеристикам на комикс, обладающей высшей оценкой,оставленным пользователем (для выдачи рекомендации потребуется его *id*). 

2. Если пользователь незарегистрирован в нащей системе, то он получает в виде рекомендации наиболее оцениваемые комиксы по введенному жанру (для выдачи рекомендации потребуется ввести *жанр*).

*Примечание 2:* Функции вы можете рассмотреть ниже

```{r}
#оставляем в goodread_reviews комиксы только с теми айди, что используются в матрице схожести
goodread_comics_id = goodread_comics %>% select(book_id)
goodread_reviews = inner_join(goodread_reviews, goodread_comics_id, "book_id")

#функция для старого пользователя
bestfunctionyouhaveeverseen = function(reader_id){
  reader = goodread_reviews %>% filter(user_id == reader_id) %>% filter(rating == max(rating))
  r = goodread_reviews %>% filter(user_id == reader_id)
  reader_1 = anti_join(r, reader, by="book_id")
   sim_1 = sim  
   
   for (i in 1:nrow(reader_1)){
      sim_1[as.character(reader_1$book_id)[i],]=0
   }
   
   simCut = sim_1[,as.character(reader$book_id)]

    mostSimilar = head(sort(simCut, decreasing = T), n = 5)
    a = which(simCut %in% mostSimilar, arr.ind = TRUE, useNames = T)
    a = a[1:5] 
    index = arrayInd(a, .dim = dim(sim))
    result = rownames(sim)[index[,1]]
    recommend = filter(goodread_comics, book_id %in% result) %>% dplyr::select(title, book_id)
  
  recommend
}

bestfunctionyouhaveeverseen("00e62d596c4a080033cef8f1bb59aa7a")
```
#### Функция для нового пользователя
```{r}
#функция для нового пользователя
comics_for_new = function(genre){
   recommend_new = goodread_comics %>% filter(str_detect(goodread_comics$all_shelves, pattern=genre)) %>% top_n(10, average_rating) %>% top_n(5, ratings_count) %>% dplyr::select(title, book_id)
   
   recommend_new
}

comics_for_new("dc")
```

**Оценивание рекомендации:** 

**Внутренняя пользовательская оценка для content-based рекомендаций:**

Внутреннюю пользовательскую оценку для content-based рекомендаций проведем по тому же принципу, что и для коллаборативной фильтрации. Ниже представлены две таблицы. Первая - с оцененными пользователем комиксами ранее. Вторая - с рекомендованными комиксами. Но в этот раз проведем оценку адекватности рекомендаций уже для двух пользователей. 



Первая таблица для первого пользователя с id "8939b9307db82290388df13945d7726e":
```{r}
top7 = goodread_reviews %>% select (book_id, user_id, rating) %>% filter (user_id == "8939b9307db82290388df13945d7726e")
top7 = top7 %>% drop_na() %>% arrange(desc(rating)) %>% head (7)
gc$book_id = as.character(gc$book_id)
top7$book_id = as.character(top7$book_id)
top7 = inner_join(top7,gc, by = "book_id")
top7 %>% select(title,rating, average_rating, num_pages, all_shelves, publication_year, publisher, sent_type, size_type)
```

Вторая таблица - с рекомендациями комиксов для первого пользователя: 
```{r}
top5_rec = bestfunctionyouhaveeverseen("8939b9307db82290388df13945d7726e")
top5_rec$book_id = as.character (top5_rec$book_id)
top5_rec = inner_join(top5_rec, gc, by = "book_id")
top5_rec %>% select(title.x, average_rating, num_pages, all_shelves, publication_year, publisher, sent_type, size_type) %>% head (7)
```

Снова можем наблюдать практически полное совпадение по характеристикам. Совпал, например, даже такой редкий жанр как dc. Более того, как можно заметить из первой таблицы, пользователь в целом оценивал комиксы выше, чем средняя есть для них оценка. Поэтому ему и могли рекомендоваться комиксы со средней оценкой ниже 4, которых, к сведению, было всего 2, а из них только у одного средняя оценка не округлялась бы до 4.

Рекомендации для этого пользователя прошли проверку на адекватность. 
 
Теперь проведем такое же сравнение для пользователя с id "18ee50445cbff3a198b9bca59ad4a3f9". 
 
Ниже первая для него таблица - с оцененными им комиксами. 
```{r}
top7 = goodread_reviews %>% select (book_id, user_id, rating) %>% filter (user_id == "18ee50445cbff3a198b9bca59ad4a3f9")
top7 = top7 %>% drop_na() %>% arrange(desc(rating)) %>% head (7)
gc$book_id = as.character(gc$book_id)
top7$book_id = as.character(top7$book_id)
top7 = inner_join(top7,gc, by = "book_id")
top7 %>% select(title, rating, average_rating, num_pages, all_shelves, publication_year, publisher, sent_type, size_type)
```

Вторая таблица - с рекомендациями для пользователя с id "18ee50445cbff3a198b9bca59ad4a3f9".
```{r}
top7_rec = bestfunctionyouhaveeverseen("18ee50445cbff3a198b9bca59ad4a3f9")
top7_rec$book_id = as.character (top7_rec$book_id)
top7_rec = inner_join(top7_rec, gc, by = "book_id")
top7_rec %>% select(title.x, average_rating, num_pages, all_shelves, publication_year, publisher, sent_type, size_type) %>% head (7)
```
В очередной раз наблюдаем сильную схожесть: по среднему рейтингу, по жанру/жанрам, по издателю/издателям и размеру комикса. Только по типу, присвоенному комиксу по итогу сентимент-анализа, пользователю порекомендовались идентичные - "мрачные" комиксы. Но это не вредит адекватности рекомендации, потому что данному пользователю по душе как и "позитвные" комиксы, так и "мрачные" и даже "очень мрачные". 

По итогам сравнения можно утверждать, что и при помощи content-based рекомендации пользователям предлагаются точные и адекватные, потенциально интересные для них комиксы. 

### Примеры

**Пример**:  Если бы пользователь оценивал на 4 и 5 комиксы с совершенно разными значениями в shelves, комиксы с какой "полки" ему бы достались в рекомендации? 

*Ответ*: С любой, так как полки используются для оценки схожести комиксов. 

**Пример**: При детальном исследовании датасета я заметила, что в датасете очень мало комиксов в жанре "historical fiction". Хотелось бы увидеть, что модель порекомендует, если ввести этот жанр.

*Ответ*: В нашей выборке нет комиксов этого жанра

**Пример**: Команда продемонстрировала, что если новый пользователь укажет определенного издателя - то рекомендации будут этому соответствовать. В данном случае, в принципе, всё хорошо. Можно, конечно, задать именно определенного пользователя (с своими оценками и отзывами, указать иные издательства для проверки рекомендательной системы).

*Ответ*: Да, всё верно.

**Пример**: Если бы был пользователь, который оценил Dragon Age, Volume 1; Fairy Tail, Vol. 1 на 5. Ему бы порекомендовали книги схожие по описанию и жанру: фэнтези, приключение, роман о мифических существах: драконы, феи, эльфы. 

*Ответ*: В наших данных нет этого комикса


##### Примеры collaborative filtering

1) Если бы вам попался пользователь, который любит Супермена, то какие комиксы бы ему порекомендовала система?
```{r, echo=FALSE, results=FALSE}
goodread_reviews %>% filter(book_id == "2473642") %>% select(book_id, user_id, rating)
```

Рекомендация для пользователя, который любит Супермена и оценил комикс Superman and the Legion of Super-Heroes на 4.
```{r}
colab_func("5824b0d421da8c1def7be51939a209a9", 5)
```

Характеристики комикса Superman and the Legion of Super-Heroes и рекомендованных произведений.
```{r}
goodread_comics_1 %>% filter(title == "Superman and the Legion of Super-Heroes" | 
                              title == "Doctor Strange: Into Shamballa" | 
                               title == "Civil War: X-Men Universe" | 
                               title == "Deadpool: Suicide Kings" | 
                               title == "Batman: Streets of Gotham - Hush Money" | 
                               title == "Spell Checkers, Vol. 1") %>% 
  select(title, all_shelves, publisher, average_rating)
```

Всего в нашем нашем дата-сете 4 комикса с Супермэном, мы случайно выбрали один из комиксов, а потом также случайно выбрали 1 пользователя, который оценил этот комик на 4. Наша рекомендательная система выдала данному пользователю произведения от похожих издательств (DC Comics и Marvel одинаково крупные издательства), также все рекомендации соотвествуют полке "comics" и в жанре супергероики, и в большинстве сулчаев есть совпадения по оценкам.

2) В вашем датасете, если я в collaborative filtering введу айди пользователя, которому нравится манга и захочу получить 5 комиксов, сколько из них будут отвечать этому жанру?

```{r, echo=FALSE, results=FALSE}
goodread_comics_1 %>% filter(all_shelves == "manga") %>% select(title, book_id)
goodread_reviews %>% filter(book_id == "10912036") %>% select(book_id, user_id, rating)
```

Рекомендация для пользователя, который любит мангу и оценил Pretty Guardian Sailor Moon, Vol. 2 (Pretty Soldier Sailor Moon Renewal Edition, #2) на 5.
```{r}
colab_func("256a2d57f9629ba5bebdad5978958f5d", 5)
```

Характеристики манги Pretty Guardian Sailor Moon, Vol. 2 (Pretty Soldier Sailor Moon Renewal Edition, #2) и других рекомендованных произведений. 
```{r}
goodread_comics_1 %>% filter(title == "Pretty Guardian Sailor Moon, Vol. 2 (Pretty Soldier Sailor Moon Renewal Edition, #2)" | title == "The Push Man and Other Stories" | title == "The Complete Peanuts, Vol. 7: 1963-1964" | title == "Fullmetal Alchemist, Vol. 13 (Fullmetal Alchemist, #13)" | title == "Akira, Vol. 3" | title == "Seaguy") %>% select(title, all_shelves)
```

Мы случайным образом выбрали пользователя, который оценил мангу на 5, из 5 рекомендаций 3 также были в жанре манга.

##### Примеры content-based

1) Согласно функции и рекомендательной системе, если я укажу вселенную Marvel то я в теории ожидаю получить самые культовые по оценкам пользователей комиксы. К примеру, (самое популярное что я знаю) - Человек Паук, Перчатка Бесконечности, Росомаха :) 

2) Я думаю, что я бы очень хотела попробовать свой пример на content-based функции для нового пользователя. Я знаю мало категорий комиксов, но, например, если бы я ввела "marvel", то наверное мне самыми рейтинговыми комиксами от марвел порекомендовались бы "Мстители" или комиксы про отдельных супергероев из Мстителей.
```{r}
comics_for_new = function(genre){
   recommend_new = goodread_comics %>% filter(str_detect(goodread_comics$all_shelves, pattern=genre)) %>% top_n(10, average_rating) %>% top_n(5, ratings_count) %>% dplyr::select( title, book_id)
   
   recommend_new
}

comics_for_new("marvel")
```

Если ввести в рекомендательную систему вселенную Marvel, то она выдаст следующие комиксы: Thor #2, Daredevil: The Man Without Fear, Civil War: Iron Man, Hawkeye, Volume 4: Rio Bravo, Moon Knight, Volume 1: From the Dead (Moon Knight Vol. V, #1). 

3) Пример: Если бы был новый пользователь, который укажет, что ему нравится Марвел, то ему будут рекомендованы наиболее высоко оцененные комиксы по данному издательству 
Ответ: Да, всё верно.

4) Хотелось бы проверить, как будет работать рекомендательная система на человека, который не будет привержен какой-либо стилистике. То есть, ему будет безралична мрачность описания, но ему будет важен аспект, допустим, раскрытия характеров героев. Например, мне с одинаково нравятся My little pony и Berserk, что мне выдаст рекомендация? 

```{r}
bestfunctionyouhaveeverseen = function(reader_id){
  reader = goodread_reviews %>% filter(user_id == reader_id) %>% filter(rating == max(rating))
   simCut = sim[,as.character(reader$book_id)]
    mostSimilar = head(sort(simCut, decreasing = T), n = 5)
    a = which(simCut %in% mostSimilar, arr.ind = TRUE, useNames = T)
    index = arrayInd(a, .dim = dim(sim))
    result = rownames(sim)[index[,1]]
    recommend = filter(goodread_comics, book_id %in% result) %>% dplyr::select(title, book_id)
  
  recommend
}

bestfunctionyouhaveeverseen("00982d9fbae61a3a96654e21dbc74999")
```

Мы проверили пользователя 00982d9fbae61a3a96654e21dbc74999, который оценил на четвёрки Adrian and the Tree of Secrets и Spera, Volume 1, очень разные по стилистике. Ему выдало следующие рекомендации: The Little Endless Storybook, The Sword, Vol. 2: Water, The Spire, Elves. Vol. 1 (Elfes, #1-2) и Only the End of the World Again.

5) Может ли быть такое что пользователю, которому нравятся депрессивные комиксы (по description) могут порекомендовать позитивные комиксы? 
```{r}
bestfunctionyouhaveeverseen = function(reader_id){
  reader = goodread_reviews %>% filter(user_id == reader_id) %>% filter(rating == max(rating))
   simCut = sim[,as.character(reader$book_id)]
    mostSimilar = head(sort(simCut, decreasing = T), n = 5)
    a = which(simCut %in% mostSimilar, arr.ind = TRUE, useNames = T)
    index = arrayInd(a, .dim = dim(sim))
    result = rownames(sim)[index[,1]]
    recommend = filter(goodread_comics, book_id %in% result) %>% dplyr::select(title, book_id)
  
  recommend
}

bestfunctionyouhaveeverseen("338c5270dc97b572c0c1f633b28132d1")
```

В большинстве случаев, если пользователю нравились мрачные комиксы, все рекомендации для него тоже были мрачными. Но, например, пользователь 338c5270dc97b572c0c1f633b28132d1 оценил мрачный комикс на 5, и в один из пяти комиксов, которые ему порекомендовали, имел сентимент medium (Sex Criminals #3: My Sexual Errors and Misfortunes 2001-Present)

### Выводы

И коллаборативная фильтрация, и content-based рекомендация работают оптимально. Это можно увидеть как с помощью формальной оценки, так и с помощью рассмотрения эмпирических примеров от наших коллег.


### Ответы на вопросы peer review

**Вопрос:**
проведение только формальной оценкой колаб. систему, отсутствие оценки контент бейсд системы.  
*Ответ:* Сделали оценку content-based.

**Вопрос:** А если в последней функции ввести вселенную, в которой окажется меньше комиксов, чем нужно в рекомендации? Система выдаст самые похожие или просто меньше комиксов?

*Ответ:* выдаст меньше комиксов

**Вопрос:** При выборе метода для collaborative фильтрации, лучше бы обосновать выбор между IBCF и UBCF сравнением показателей RMSE, MSE, MAE. 

*Ответ:* Сделали UBCF фильтрацию - по формальным показателям она хуже IBCF, поэтому мы выбрали ее .

**Вопрос:**  Какой вы использовали словарь для сентимент анализа?

*Ответ:* Словарь afinn

**Вопрос:** Почему вы выбрали IBCF для коллаборативной фильтрации и к каким выводам можно прийти после проверки качества на основе ошибки?

*Ответ:* Мы выбрали IBCF, потому что ее формальные показатели точности были лучше, чем у IBCF. 

**Вопрос:** Если пользователь вводит вселенную DC, то ему рекомендуются комиксы из той же вселенной. Есть ли какое-то влияние показателя publisher. То есть если издатель опубликовал несколько комиксов из разных вселенных?

*Ответ:* мы, к сожалению, не поняли вопроса; подобная ситуация не рассматривается в нашем сценарии

**Вопрос:** Что мне выдаст рекомендательная система 1 (collaborative filtering), если я буду новым пользователем?

*Ответ:* Она по умолчанию выдаст топ комиксов по количеству и качеству оценок. 

**Вопрос:** Не совсем понял, зачем был использован сентимент анализ для отзывов. Из него не получается никакого инференса, и он не используется в рекомендательной системе

*Ответ:* Сентимент анализ 

**Вопрос:** Предобработка данных: Вы не думали над тем, чтобы вместо удаления пропущенных значений, заменить их на что-то или же дополнить?

*Ответ:* Тогда мы бы рисковали исказить результаты рекомендательной системы. Удаление является оптимальным решением для грамотной её работы.

**Вопрос:** Каким образом вы подобрали ограничения в условии для collaborative filtering Rec.system? 

*Ответ:* Ограничения были выбраны итерационно - мы строили модель, оценивали ее и так подобрали оптимальные числа. 

**Вопрос:** Collaborative filtering. Вы говорите, что результат это комиксы наиболее похожие  на то, что пользователь до этого оценил на 4 и 5. Но ведь есть пользователи, которые в принципе ставили только 1,2 и 3. 

*Ответ:* Такие же пользователи получат ту же рекомендацию, что и новые пользователи. 

**Вопрос:** мне кажется, описание предобработки данных было необязательным, поскольку оно в той или иной степени обязательно для всех проектов.было бы интереснее увидеть конечний датасет для рекомендации (перед преобразованием в матричный формат) так же интересно, как много существующих пользователей оце

*Ответ:* мы не до конца понимаем смысла вопроса, поэтому оставим его без ответа 

**Вопрос:** Как в итоге были использованы наблюдения о сантимент анализе? Например, наблюдение о возрастании позитивных слов по отношению к негативным вместе с ростом средней оценки 

*Ответ:* Это является частью исследования данных, которая впослдствии не использовались, однако мы решили ее оставить, чтобы предоставить больше сведений о наших данных

**Вопрос:** Почему в коллаборативной фильтрации вы используете ограничения для пользователей больше 6 оценок и для комиксов больше 11? Почему именно эти числа?

*Ответ:* Ограничения были выбраны итерационно - мы строили модель, оценивали ее и так подобрали оптимальные числа. 

**Совет:** Провести LDA анализ описаний, а также использование метрики TF-IDF, оценить контент бейсд систему, провести оценку адекватности.

*Ответ:* LDA анализ уже был проведён, TF-IDF проверили 

**Совет:**  Я бы порекомендовала использовать темы, полученные в тематическом моделировании, при построении матрицы схожести, ведь это тоже достаточно важный параметр, отражающий похожесть комиксов. 

*Ответ:* Мы отказались от этой мысли, так как решили, что это не будет эффективным, так как тематические группы всё равно оказывались достаточно нечёткой характеристикой

**Совет:**  Посмотреть разное LDA разбиение и найти оптимум для количества групп. 

*Ответ:* Тоже уже было выполнено, оптимальное количество групп - 5.

**Совет:**  Может рассмотреть как потенциальную характеристику год издания - для повышения качества рекомендации. 

*Ответ:* Первоначально у нас была такая идея, но в итоге мы от нее отказались. 

**Совет:** Можно было сделать сетевой анализ 

*Ответ:* Было бы интересно, если бы в коллаборативной системе рекомендовались комиксы новым пользователям по умолчанию, чтобы они могли оценить хотя бы их, потому что 6 комиксов для выдачи рекомендаций может показаться кому-то большим количеством, а рекомендовать же что-то нужно.